臺灣嘉義地方法院民事裁定
111年度消債聲字第10號 
聲  請  人  
即債 務 人  林淑女  


代  理  人  詹忠霖律師（法律扶助律師）
債  權  人  第一商業銀行股份有限公司

法定代理人  邱月琴  
債  權  人  台北富邦商業銀行股份有限公司

法定代理人  程耀輝  
債  權  人  國泰世華商業銀行股份有限公司

法定代理人  郭明鑑  
債  權  人  兆豐國際商業銀行股份有限公司

法定代理人  張兆順  
債  權  人  京城商業銀行股份有限公司

法定代理人  戴誠志  
債  權  人  滙豐（台灣）商業銀行股份有限公司

法定代理人  麥康裕  
債  權  人  板信商業銀行股份有限公司

法定代理人  劉炳輝  
債  權  人  聯邦商業銀行股份有限公司


法定代理人  林鴻聯  
債  權  人  遠東國際商業銀行股份有限公司


法定代理人  周添財  
債  權  人  永豐商業銀行股份有限公司

法定代理人  陳嘉賢  
債  權  人  玉山商業銀行股份有限公司

法定代理人  黃男州  
債  權  人  台新國際商業銀行股份有限公司

法定代理人  尚瑞強  
債  權  人  中國信託商業銀行股份有限公司


法定代理人  利明献  
債  權  人  滙誠第一資產管理股份有限公司

法定代理人  莊仲沼  
債  權  人  富邦資產管理股份有限公司

法定代理人  洪主民  
債  權  人  新加坡商艾星國際有限公司台灣分公司

法定代理人  曾慧雯  
債  權  人  金陽信資產管理股份有限公司

法定代理人  陳雨利  
債  權  人  新光行銷股份有限公司

法定代理人  李明新  
債  權  人  元大國際資產管理股份有限公司

法定代理人  宋耀明  
債  權  人  均和資產管理股份有限公司

法定代理人  朱佑宗  
債  權  人  仲信資融股份有限公司

法定代理人  陳鳳龍  
債  權  人  臺灣銀行股份有限公司

法定代理人  許志文  
上列當事人因消費者債務清理事件聲請復權，本院裁定如下：
    主  文
債務人林淑女准予復權。
    理  由
一、按債務人有下列各款情形之一者，得向法院為復權之聲請：
    ㈠依清償或其他方法解免全部債務；㈡受免責之裁定確定；㈢
    於清算程序終止或終結之翌日起三年內，未因第一百四十六
    條或第一百四十七條之規定受刑之宣告確定；㈣自清算程序
    終止或終結之翌日起滿五年，消費者債務清理條例第144條
    定有明文。
二、本件聲請意旨略以：聲請人前曾因債務清理事件，經鈞院11
    1年度消債職聲免字第6號裁定應予免責，並於民國111年6月
    6日確定，爰依消費者債務清理條例第144條第2款規定，為
    復權之聲請等語。
三、經查，聲請人即債務人主張之上揭事實，業據聲請人提出本
    院111年度消債職聲免字第6號民事裁定暨確定證明書各1份
    可憑，並經本院依職權調取上開卷宗查核屬實，堪信為真。
    聲請人既有首揭條文第2款所定之復權聲請事由，其聲請復
    權，自屬有據，應予准許，爰依首揭規定裁定如主文。
中　　華　　民　　國　　111 　年　　6 　　月　　20　　日
                  民事第二庭法　官　陳威憲
以上正本係照原本作成。
如不服本裁定，應於裁定送達後10日內，以書狀向本院提出抗告
，並繳納抗告費新臺幣1,000元。
中　　華　　民　　國　　111 　年　　6 　　月　　20　　日
                            書記官  方瀅晴